---
title: "R 시각화 교육 01"
output: html_document
editor_options: 
  chunk_output_type: console
---

```{r setup, include=FALSE}
knitr::opts_chunk$set(echo = TRUE)
```

## 개요

참고자료

- [수업자료](https://github.com/statstar/R_vis)
- [R Graph Gallery](http://r-graph-gallery.com)

기타

- [데이터 분석을 위한 중급 R 프로그래밍 3기 자료](https://mrchypark.github.io/dabrp_classnote3/#1)

***

## Plot

* abline()
* lines()
* points()
* text(), mtext()

### par / layout

```{r}
par(mfrow=c(2,3))
```

플롯 겹치기

```{r}
plot(1:10, type="l", main="plot")
par(new=F)
plot(10:1, type="s", axes=F)

plot(1:10, type="l", main="plot")
par(new=T)
plot(10:1, type="s", xlab="", ylab="", axes=F)
```

플롯 가로 세로 비율 설정

```{r}
par(pty="s")
plot(cos, -pi, pi)

par(pty="m")
plot(cos, -pi, pi)
```


```{r}
par(mfrow=c(1,1))
screen.index = c(1,1,1,2,2,3,4,5,6)
layout( mat=matrix(screen.index, ncol=3, byrow=T) )

x1 <- 1:5
y1 <- x1^2
z1 <- 5:1

mat <- cbind(x1, y1, z1)
plot(x1, y1, type='l', main=main)
plot(x1, y1, type='l', main=main)
plot(x1, y1, type='l', main=main)
plot(x1, y1, type='l', main=main)
plot(x1, y1, type='l', main=main)
plot(x1, y1, type='l', main=main)
```


### base plot

```{r}
plot(y1)

# types

par(mfrow=c(3,3))
main <- "Plot Excise"
plot(x1, y1, type='l', main=main)  # default
plot(x1, y1, type='o', main=main)
plot(x1, y1, type='c', main=main) ; points(x1, y1, pch="★")
plot(x1, y1, type='s', main=main)
plot(x1, y1, type='S', main=main)
plot(x1, y1, type='h', main=main)
plot(x1, y1, type='n', main=main) ; points(x1, y1, pch="♪")
```

### abline

```{r}
par(mfrow=c(1,1))
x <- c(2,1,3,5,-2,-5)
y <- c(1,2,3,7,8,9)
plot(x, y, type="o", 
     main=main, xlab="length", ylab="height", col="blue",
     xlim=c(-10,10), ylim=c(0,12))
points(5,10, pch=16, cex=5, col="red")   # ?pch
abline(v=0, lty=2)   # ?lty
abline(h=6, lty=2)
abline(6, 0.5, lty="dashed", lwd=1, col="green")   # 절편 & 기울기
```

### points

```{r}
library(maps)
map("world", "South Korea")
points(127.38, 36.68, pch=1, cex=5)
points(127.38, 36.68, pch="♨", cex=1)
points(128.38, 38.34, pch="☎", cex=1)
```

### lines

```{r}
par( mfrow=c(1,1) )
set.seed(3)
x <- runif(12)
set.seed(4)
y <- rnorm(12)
i <- order(x); x <- x[i] ; y <- y[i]

z = rep(c(1,2), 6)
mat <- cbind(x,y,z)

mat1 <- mat[mat[,3]==1,]
mat2 <- mat[mat[,3]==2,]
plot(mat1, type="o", axes=FALSE,
     xlim=c(0, 1.0), ylim=c(-1.6, 2) )
lines(mat2, type="o", lty=2, col="blue")
axis(1) ; axis(2) ; box()
grid(3,4, lty=2, lwd=1.2, col="grey")
text(0.4, 1.1, "1st")
text(0.5, -0.15, "2nd", col="blue")
legend("topleft", legend=c("x축", "y축"), pch=1:1, col=1:2)
```

### 기타

ractangle()

* 임의로 legend를 만들어 줄 때 text와 함께 사용할 수 있다.

polygon()

* 윤곽선 좌표를 이용하여 그림을 그릴 때 

```{r}
x <- c(2,1,3,5,-2,-5)
y <- c(1,2,3,7,8,9)
polygon(x,y, col="blue")
```

title()

* plot에 제목을 확장해서 넣을 때

legend()

* 범례

axis()

* 축을 새로 만들어준다. 
* 축을 듬성하게 혹은 더 촘촘히 그릴 수 있다. 

mtext()

* plot을 중심으로 상하좌우에 테스트를 삽입할 수 있다. 

text/expression

* 수식을 넣을 수 있다.

locator() / identify()



```{r}

```

chull()

* 데이터의 외곽점들을 추출해 준다. 

```{r}
par( mfrow=c(1,1) )
set.seed(1)
dot <- matrix(rnorm(200), ncol = 2)
plot(dot)
chull.data <- chull(dot)
polygon(dot[chull.data, ], angle = 45, density = 15, col = "red")
title(main = "Polygon by chull")
```

### Challenge

#### No. 1

```{r}
par( mfrow=c(1,1) )
q <- c(1:10)
plot(q, q, 
     xlab="x axis", ylab="y axis", main="challenge1")
abline(h=5, lty=2, col="blue")
abline(v=10, lty="dotted", col="green")
arrows(1,1, 4,4, angle=120, col="dark green")
text(8,9, "ABCD")
rect(1, 6, 4, 9, density=20, col="gold", angle=180)
legend(8, 3, c("P", "Q", "R"), lty=1:3, col=1:3)
```

#### No. 2

```{r}
par( mfrow=c(1,1) )
layout( matrix(c(1,1,2,3), nrow=2, byrow=F) )
plot(cars, col="blue")
rug(cars$dist, side=2)

linearMod <- lm(dist ~ speed, data=cars)
abline(linearMod$coefficients[1], linearMod$coefficients[2], lty=2, col="green")

text(cars[10,], "Cars", srt=60)
hist(cars$speed, col="green3")
hist(cars$dist, col="red3")

```

#### No. 3


```{r}
par( mfrow=c(1,1) )
if(!require(raster)) install.packages("raster")
library(raster)

kor1 <- getData("GADM", country='KOR', level=1)   # 행정구역 데이터
a <- getData('alt', country='KOR', mask=T)  # 고도 데이터
plot(a)
plot(kor1, add=T)

points(126.5, 35.2, pch=16, col="red")
abline(h=38, col="gray", lwd=2)
```




***

## 연속형 자료의 표현

```{r}
par( mfrow=c(2,2) )
boxplot( quakes$lat )
hist( quakes$lat )
plot( density( quakes$lat ) )
plot( density( quakes$lat ) ) ; rug( quakes$lat, side=1, ticksize=0.04 )
```

```{r}
head(mtcars)
boxplot( mtcars$mpg)
boxplot( mpg~cyl, data=mtcars)
boxplot( mpg~gear, data=mtcars, col=c(2,3,4))   # group by
boxplot( mpg~gear+cyl, data=mtcars)   # group by
# boxplot with jitter
boxplot( mpg~gear, data=mtcars, col=terrain.colors(4) )   # group by
stripchart( mpg~gear, data=mtcars, vertical = TRUE, method = "jitter", add = TRUE, pch = 20, col=rgb(0,0,0,.2))
# http://www.r-graph-gallery.com/96-boxplot-with-jitter/
```

```{r}
x <- round(rnorm(1000)*100, 1)

# n of class
par( mfrow=c(2,3) )
hist(x, main="Default")
hist(x, nclass=10, main="nclass=10")
hist(x, nclass=20, main="nclass=20")
hist(x, nclass=30, main="nclass=30")

# density
hist(x, prob=TRUE, col="grey")
lines( density(x), col="blue", lwd=2) 
lines( density(x, adjust=2), lty="dotted", col="darkgreen", lwd=2) 

```

[VIOLIN PLOT](http://www.r-graph-gallery.com/94-violin-plot/)

```{r}
par( mfrow=c(1,1) )
if(!require(vioplot)) install.packages("vioplot")
library(vioplot)
 
# Create data
treatment=c(rep("A", 40) , rep("B", 40) , rep("C", 40) )
value=c( sample(2:5, 40 , replace=T) , sample(c(1:5,12:17), 40 , replace=T), sample(1:7, 40 , replace=T) )
data=data.frame(treatment,value)
 
# Draw the plot
with(data , vioplot( value[treatment=="A"] , value[treatment=="B"], value[treatment=="C"],  col=rgb(0.1,0.4,0.7,0.7) , names=c("A","B","C") ))
```


***

## 범주형 자료의 표현










